【裁判字號】    95,易,572
【裁判日期】    950613
【裁判案由】    竊盜
【裁判全文】
臺灣桃園地方法院刑事判決               95年度易字第572號
公  訴  人  台灣桃園地方法院檢察署檢察官
被      告  己○○
                    （另案現在臺灣桃園監獄執行中）
上列被告因竊盜案件，經檢察官聲請以簡易判決處刑（94年度偵
字第18287） ，及移送併辦（94年度偵字第19167 號、第19539
號、第95偵字第8388號），本院認為不宜以簡易判決處刑，爰改
依通常程序審理，又被告於本院準備程序進行中，就被訴事實為
有罪之陳述，經本院告知簡式審判程序意旨，並聽取公訴人及被
告之意見後，本院合議庭裁定改依簡式審判程序審理，本院判決
如下：
    主    文
己○○連續攜帶兇器竊盜，累犯，處有期徒刑貳年。扣案之鑰匙
肆支、T 字型板手貳支、剪刀壹支，未扣案之剪刀壹支，均沒收
。
    事    實
一、己○○前於民國83年間因違反麻醉藥品管理條例案件，經本
    院判處有期徒刑6 月確定，又於84年間因違反肅清煙毒條例
    、麻醉藥品管理條例及贓物案件，經本院分別判處有期徒刑
    3 年4 月、8 月、4 月，經定其應執行刑為有期徒刑4 年確
    定，於84年9 月14日入監執行並接續執行，於86年5 月22日
    假釋付保護管束，嗣假釋經撤銷後所餘殘刑計2 年8 月2 日
    ；又於89年間因犯竊盜罪，經本院判處有期徒刑4 月，與前
    揭殘刑接續執行結果，於93年1 月31日縮刑期滿執行完畢，
    詎仍不知悛悔。
二、己○○復基於意圖為自己不法所有之概括犯意，於如附表一
    所示之時間、地點，以如附表一所示之行竊方式，竊取如附
    表一所示辛○○等人之財物。嗣分別於下列時、地為警查獲
    到案：
    (1)己○○為附表二編號2 犯行後，經警採集指紋比對後，於
      94年10月26日10時40分許循線通知己○○到案，並扣得如
      附表一編號1之財物，經其自白後始悉上情。
    (2)己○○為附表一編號2 犯行後，因駕駛該車號1402-KP 贓
      車，於94年10月12日3 時50分許在桃園縣中壢市○○路與
      中山東路4 段口為警查獲，並扣得其所有供行竊所用之鑰
      匙1支（另附掛預備行竊之鑰匙3支）。
    (3)己○○為附表一編號3 犯行得手後，適為該車所有人張水
      城發現報警，而於94年11月1 日6 時許當場查獲，並扣得
      其所有足以對人之生命、身體構成威脅，可為兇器使用之
      T 字型板手2 支、剪刀1 支。
    (4)己○○為附表一編號4 犯行得手後，適為庚○○發現並報
      警，經警方追捕後，於95年3 月29日13時10分許在桃園縣
      觀音鄉○○村○○路123巷內逮捕到案。
二、案經桃園縣政府警察局中壢分局報請台灣桃園地方法院檢察
    署檢察官偵查後聲請簡易判決處刑暨桃園縣政府警察局平鎮
    分局、大園分局報請台灣桃園地方法院檢察署檢察官移送併
    辦。
    理    由
一、程序部分：本件檢察官原聲請以簡易判決處刑，惟本院認為
    有刑事訴訟法第451 條之1 第4 項但書第4 款之情形，應依
    同法第452 條規定適用通常程序審判之。又本件被告所犯係
    死刑、無期徒刑或最輕本刑為3 年以上有期徒刑以外之罪，
    其於準備程序中就被訴事實為有罪之陳述，經本院告知簡式
    審判程序之旨，並聽取當事人意見後，經本院合議庭依刑事
    訴訟法第273 條之1 第1 項規定裁定由受命法官獨任進行簡
    式審判程序，合先敘明。
二、認定被告有罪所憑之證據及理由：
  (一)上揭附表一編號1 之犯罪事實，業據被告己○○於警詢、檢
    察官偵訊中（見94年度偵字第19167 號偵查卷第8 、60頁）
    及本院審理中坦承不諱，核與證人即被害人辛○○於警詢中
    證述上開音響等物遭竊之過程相符（見同上偵卷第20、89頁
    ）。此外復有贓物領據1 紙（見同上偵卷第22頁）、車籍資
    料作業詳細畫面查詢報表1 張（見同上偵卷第91頁）、監視
    器翻拍照片6 張（見同上偵查卷第69頁至第74頁）附卷可稽
    。
  (二)上揭附表一編號2 之犯罪事實，業據被告於警詢、檢察官偵
    訊時（見94年度偵字第18287 號偵查卷第10、47頁）及本院
    審理中迭次坦承不諱，核與證人即被害人甲○○於警詢證述
    上開汽車遭竊之過程相符（見同上偵卷第16頁）。此外復有
    車輛竊盜車牌失竊資料個別查詢報表－查詢車輛認可資料1
    紙（見同上偵卷第18頁）、鑰匙4 支分別附卷、扣案可佐。
  (三)上揭附表一編號3 之犯罪事實，業據被告於警詢時（見94年
    度偵字第19539 號偵查卷第16頁）及本院審理中坦承不諱，
    核與證人即被害人張水城於警詢、檢察官偵訊中證述上開車
    內財物遭竊之過程相符（見同上偵查卷第45頁），此外復有
    贓物領據1 張（見同上偵卷第48頁）、照片8 張（見同上偵
    卷第53頁至第56頁），及被告所有供行竊使用之T 字型板手
    2 支、剪刀1 支分別附卷、扣案可稽。
  (四)上揭附表一編號4 之犯罪事實，業據被告於警詢、檢察官偵
    訊時（見95年度偵字第8388號偵查卷第9 、32頁）及本院審
    理中坦承不諱，核與證人即被害人庚○○於警詢及檢察官偵
    訊中證述車輛遭竊之過程相符（見同上偵卷第17、36頁），
    復據證人即查獲之員警姜新樹、劉成輝於檢察官偵訊中證述
    逮捕被告之過程綦詳（見同上偵查卷第37頁）。此外復有贓
    物領據1 份（見同上偵卷第19頁）、車輛竊盜車牌失竊資料
    個別查詢報表－查詢車輛認可資料1 份（見同上偵卷第20頁
    ）、現場照片4 張（見同上偵卷第23頁至第24頁）附卷可稽
    。
  (五)綜上足見被告上開自白均與事實相符。本件事證明確，被告
    竊盜犯行均堪以認定，應依法論科。
二、論罪科刑部分：
  (一)按刑法第321 條第1 項第3 款之「兇器」其種類並無限制，
    凡客觀上足對人之生命、身體、安全構成威脅，具有危險性
    之兇器均屬之，且只須行竊時攜帶此種具有危險性之兇器為
    已足，並不攜帶之初有行兇之意圖為必要（最高法院著有79
    年台上字第5253號判例意旨參照），本件被告用以行竊使用
    之T 字型板手、剪刀等物，客觀上均足供兇器使用。核被告
    於各案所犯之法條分別如附表一所示。
  (二)被告先後4 次竊盜犯行，時間緊接，方法相同，觸犯構成要
    件相同之罪名，顯係基於概括犯意為之，為連續犯，應依刑
    法第56條規定論以刑法第321 條第1 項第3 款之攜帶兇器竊
    盜一罪，並加重其刑。
  (三)公訴人雖僅就被告如附表一編號2 之犯行提起公訴，然檢察
    官就犯罪事實一部起訴者，其效力及於全部，本件被告如附
    表一編號1 、3 、4 所載之犯罪事實，與前揭論罪科刑之部
    分，有連續犯之關係，已如前述，本院自應就屬於裁判上一
    罪之部分一併加以審理。
  (四)又查被告有事實欄所載之犯罪科刑執行情形，有台灣高等法
    院被告全國前案紀錄表、台灣桃園地方法院檢察署刑案資料
    查註紀錄表分別在卷可稽，其於5 年內再犯本件有期徒刑以
    上之罪，為累犯，應依刑法第47條規定加重其刑。並遞加重
    之。
三、量刑審酌部分：
    爰審酌被告前有竊盜、贓物、毒品等前科，足見品行、素行
    不佳，其犯罪之動機、目的係為竊取車輛代步或竊得車內財
    物轉售牟利、手段分別係以徒手或剪刀等兇器為之，行竊之
    次數為4 次，又檢察官雖具體求刑2 年6 月，惟兼衡之被告
    各該行竊財物之價值、犯罪所得非高，且於犯罪後坦承犯行
    等一切情狀，本院認應量處如主文所示之刑，以資懲儆。
四、沒收部分：
    被告為附表一編號1 犯行使用之鑰匙1 支，並未扣案（見
    本院94年度壢簡字第2096號卷95年5 月2 日調查筆錄第2 頁
    ），惟不能證明已滅失；為附表一編號2 犯行使用之鑰匙
    1 支及附掛預備供行竊使用之鑰匙3 支；為附表一編號3
    行竊使用之T 字型板手2 支、剪刀1 支（另扣案之手套3 只
    與竊盜犯行並無直接關係）；均係被告所有供本案行竊犯罪
    所使用、預備之物，已如前述，均應依刑法第38條第1 項第
    2 款規定宣告沒收之。
五、退併辦部分（附表二）：
  (一)移送併辦意旨略以：被告基於同上概括犯意，連續於如附表
    二所示之時間、地點，以如附表二所示之方式，行竊丁○○
    等人財物，因認被告就此部分亦涉有竊盜罪嫌云云。
  (二)訊據被告固坦承有竊取如附表二編號1 、2 、4 之犯行，惟
    堅決否認涉有如附表二編號3 之財物，辯稱：扣案之音響面
    板置物盒1 只不是我偷的，是我向綽號「水果志」之友人拿
    來裝葡萄糖用的，我也不知道是贓物等語。
  (三)經查：
    被告前曾於94年7 月22日因行竊被害人柳殿英所有之自用
      小客車竊盜案件，經本院於94年9 月5 日，以94年度壢簡
      字第1549號判決判處有期徒刑6 月，有該判決1 份附於本
      院卷可稽。準此，如附表二編號1 、2 之案件犯罪時間（
      94 年7月8 日）均在該前案宣判日期之前，應為前案判決
      效力所及，自非本案審判範圍之內。
    就附表二編號3 案件，被害人乙○○所失竊之財物包括自
      用小客車、車內音響、主機、行照等物，惟警方僅於被告
      住處扣得價值甚微之音響面板置物盒1 只，足見被告所辯
      該音響面板置物盒，是伊向綽號「水果志」之友人拿來裝
      葡萄糖所用一節尚非虛妄不可採，本院認為尚有合理懷疑
      存在，尚難遽為被告涉有此部分竊盜犯行之認定。
    就附表二編號4 案件，被告雖坦承行竊犯行，惟按被告之
      自白，不得作為有罪判決之唯一證據，仍應調查其他必要
      之證據，以察其是否與事實相符。刑事訴訟法第156 條第
      2 項定有明文。本件經警方帶同被告前往其所稱之竊盜現
      場查訪結果，並未找到失竊之車主（94年度偵字第19167
      號偵查卷第70頁），而被告所自白之行竊時間、地點均無
      法明確特定。本院認為依據前揭法條規定，尚難遽認被告
      亦涉有此部分竊盜犯行。
    縱上所述，本院認如附表二所示之各案件，均難於本案中
      併予審理，此部分自應退由檢察官另行偵查處理。
據上論斷，應依刑事訴訟法第452 條、第273 條之1 第1 項、第
299 條第1 項前段，刑法第56條、第321 條第1 項第3 款、第47
條、第38條第1 項第2 款，判決如主文。
本案經檢察官邱曉華到庭執行職務。
中    華    民    國    95    年    6     月    13    日
                                    法  官  陳  永  來
如不服本判決，應於判決送達後10日內向本院提出上訴狀（應附
繕本），上訴於臺灣高等法院。
                                    書記官  劉  霜  潔
中    華    民    國    95    年    6     月    13    日
附錄本案論罪科刑法條：
中華民國刑法第321條
犯竊盜罪而有左列情形之一者，處六月以上、五年以下有期徒刑
：
一  於夜間侵入住宅或有人居住之建築物、船艦或隱匿其內而犯
    之者。
二  毀越門扇、牆垣或其他安全設備而犯之者。
三  攜帶兇器而犯之者。
四  結夥三人以上而犯之者。
五  乘火災、水災或其他災害之際而犯之者。
六  在車站或埠頭而犯之者。
前項之未遂犯罰之。
 附表一
┌─┬────┬──────┬───────┬────┬────┬───┐
│編│ 時間   │ 地點       │犯罪方法      │被害人暨│所犯法條│備註  │
│號│(民國)  │            │              │損失財物│(刑法)  │      │
├─┼────┼──────┼───────┼────┼────┼───┤
│1 │94年9月 │桃園縣八德市│己○○以其所有│辛○○所│第321條 │戊○94│
│  │15日凌晨│廣興路114號 │足供兇器使用之│有之手提│第1項第3│年度偵│
│  │0時許   │前          │剪刀1 支（未扣│CD音響、│款      │字第  │
│  │        │            │案）破壞車號  │聲道超重│        │19167 │
│  │        │            │GR-3668 號自小│低音音箱│        │號併辦│
│  │        │            │客車車門鎖而入│(放大器)│        │      │
│  │        │            │內竊取之      │1 台及喇│        │      │
│  │        │            │              │叭2 個，│        │      │
│  │        │            │              │共價值約│        │      │
│  │        │            │              │新台幣（│        │      │
│  │        │            │              │下同）  │        │      │
│  │        │            │              │4700 元 │        │      │
├─┼────┼──────┼───────┼────┼────┼───┤
│2 │94年10月│新竹市東區公│己○○以自己所│甲○○所│第320條 │本案起│
│  │11日下午│道五路與建美│有之鑰匙1 支啟│有之車號│第1項   │訴    │
│  │5時許   │路交叉路口處│動車號1402-KP │1402-KP │        │      │
│  │        │            │自小客車引擎而│自小客車│        │      │
│  │        │            │竊取之（另扣得│1 輛，價│        │      │
│  │        │            │預備行竊使用之│值約2萬5│        │      │
│  │        │            │鑰匙3 支）    │千元    │        │      │
├─┼────┼──────┼───────┼────┼────┼───┤
│3 │94年11月│桃園縣平鎮市│己○○約同不知│張水城所│第321條 │戊○94│
│  │1日凌晨5│東勢里8鄰東 │情之蔡光榮（檢│有之現金│第1項第3│年度偵│
│  │時30分許│勢49之7號旁 │察官另為不起訴│243元及 │款      │字第  │
│  │        │之空地      │處分）騎乘車號│車用液晶│        │19539 │
│  │        │            │TZP-958 號機車│電視1台 │        │號併辦│
│  │        │            │至左址，己○○│，價值約│        │      │
│  │        │            │並以其所有足供│1萬5千元│        │      │
│  │        │            │兇器使用之T型 │        │        │      │
│  │        │            │板手2 支、剪刀│        │        │      │
│  │        │            │1 支撬開車號  │        │        │      │
│  │        │            │4291-GY 自小客│        │        │      │
│  │        │            │車右前座門鎖，│        │        │      │
│  │        │            │竊取該車內之財│        │        │      │
│  │        │            │物            │        │        │      │
├─┼────┼──────┼───────┼────┼────┼───┤
│4 │95年3 月│桃園縣中壢市│己○○見被害人│庚○○所│第320條 │戊○95│
│  │29日11時│民族路2 段  │車鑰匙未拔下，│駕駛（車│第1項   │年度偵│
│  │許      │160 號前    │直接以該鑰匙發│主為亮威│        │字第  │
│  │        │            │動而竊取之    │菸酒有限│        │8388  │
│  │        │            │              │公司）之│        │號併辦│
│  │        │            │              │車號L5-2│        │      │
│  │        │            │              │593號自 │        │      │
│  │        │            │              │小貨車1 │        │      │
│  │        │            │              │輛，價值│        │      │
│  │        │            │              │約20萬元│        │      │
└─┴────┴──────┴───────┴────┴────┴───┘
附表二：
┌─┬────┬──────┬───────┬────┬────┬───┐
│編│ 時間   │ 地點       │併案意旨所認之│被害人暨│所犯法條│備註  │
│號│(民國)  │            │犯罪方法      │損失財物│(刑法)  │      │
├─┼────┼──────┼───────┼────┼────┼───┤
│1 │94年7月8│桃園縣龍潭鄉│己○○以其所有│姜美惠所│第320條 │戊○94│
│  │日凌晨3 │安康新村212 │之鑰匙1 支啟動│有，由林│第1項   │年度偵│
│  │時許    │號前        │CN-0178 號自小│清勝使用│        │字第  │
│  │        │            │客車          │之車號  │        │19167 │
│  │        │            │              │CN-0178 │        │號併辦│
│  │        │            │              │自小客車│        │      │
│  │        │            │              │1輛     │        │      │
├─┼────┼──────┼───────┼────┼────┼───┤
│2 │94年7月8│桃園縣龍潭鄉│己○○駕駛竊得│龍佳高爾│第321條 │戊○94│
│  │日凌晨6 │佳安村淮子埔│之車號CN-0178 │夫球場所│第1項第2│年度偵│
│  │時25分許│30之2號龍佳 │號自小客車至龍│有 (負責│款、第3 │字第  │
│  │        │高爾夫球場  │佳高爾夫球場，│人丙○○│款      │19167 │
│  │        │            │以竊得之枴杖鎖│)之高爾 │        │號併辦│
│  │        │            │敲破該球場之門│夫球桿50│        │      │
│  │        │            │窗玻璃後入內行│枝（價值│        │      │
│  │        │            │竊之          │約4 萬8 │        │      │
│  │        │            │              │千元）、│        │      │
│  │        │            │              │圓盤30個│        │      │
│  │        │            │              │、精油6 │        │      │
│  │        │            │              │組、電話│        │      │
│  │        │            │              │2 枝、工│        │      │
│  │        │            │              │具（鐵鎚│        │      │
│  │        │            │              │、鉗子、│        │      │
│  │        │            │              │起子等）│        │      │
│  │        │            │              │1 批    │        │      │
├─┼────┼──────┼───────┼────┼────┼───┤
│3 │94年9月 │桃園縣平鎮市│竊盜方法不詳。│石健海所│第320條 │戊○94│
│  │10日上午│湧光路152號 │扣得音響面板置│有 (現為│第1項   │年度偵│
│  │7時許   │前          │物盒1個       │乙○○所│        │字第  │
│  │        │            │              │有)之車 │        │19167 │
│  │        │            │              │號7729-M│        │號併辦│
│  │        │            │              │V自小客 │        │      │
│  │        │            │              │車1輛（ │        │      │
│  │        │            │              │價值約12│        │      │
│  │        │            │              │萬）及車│        │      │
│  │        │            │              │內之音響│        │      │
│  │        │            │              │、主機、│        │      │
│  │        │            │              │音響面板│        │      │
│  │        │            │              │置物盒（│        │      │
│  │        │            │              │價值約  │        │      │
│  │        │            │              │100 元) │        │      │
│  │        │            │              │、行照等│        │      │
│  │        │            │              │物      │        │      │
├─┼────┼──────┼───────┼────┼────┼───┤
│4 │94年9月 │桃園縣八德市│不詳          │黑色大手│        │戊○94│
│  │間不詳時│廣興路某處  │              │提包1個 │        │年度偵│
│  │間      │            │              │、黑色背│        │字第  │
│  │        │            │              │包1個、 │        │19167 │
│  │        │            │              │相機3台 │        │號併辦│
│  │        │            │              │、錄音機│        │      │
│  │        │            │              │1台、收 │        │      │
│  │        │            │              │音機1台 │        │      │
│  │        │            │              │、無線電│        │      │
│  │        │            │              │對講機1 │        │      │
│  │        │            │              │台、無線│        │      │
│  │        │            │              │電發射器│        │      │
│  │        │            │              │1條、行 │        │      │
│  │        │            │              │動電話車│        │      │
│  │        │            │              │用充電器│        │      │
│  │        │            │              │1條、皮 │        │      │
│  │        │            │              │包1個、 │        │      │
│  │        │            │              │購物袋1 │        │      │
│  │        │            │              │個、高爾│        │      │
│  │        │            │              │夫球6個 │        │      │
│  │        │            │              │、手套5 │        │      │
│  │        │            │              │只      │        │      │
└─┴────┴──────┴───────┴────┴────┴───┘


司法院資訊處製作；財團法人民間司法改革基金會備份。
